臺灣臺北地方法院民事小額判決
  110年度店小字第1870號
原      告  旺旺友聯產物保險股份有限公司


法定代理人  劉自明  
訴訟代理人  劉育辰  
            蔡文桐  
            黃國興  
被      告  高士鈞  
上列當事人間損害賠償事件，本院於民國111年2月10日言詞辯論
終結，判決如下：
    主      文
被告應給付原告新臺幣參萬捌仟貳佰貳拾參元，及自民國一百一
十年十一月六日起至清償日止，按週年利率百分之五計算之利息
。
原告其餘之訴駁回。
訴訟費用新臺幣壹仟元由被告負擔百分之六十二，餘由原告負擔
。
本判決第一項得假執行。但被告如以新臺幣參萬捌仟貳佰貳拾參
元為原告預供擔保後，得免為假執行。
    事實及理由
壹、程序事項
一、按因侵權行為涉訟者，得由行為地之法院管轄，民事訴訟法
    第15條第1項定有明文。查本件侵權行為地為臺北市文山區
    （見本院卷第13頁），本院自有管轄權。
二、被告經合法通知，未於言詞辯論期日到場，核無民事訴訟法
    第386條所列各款情事，爰依原告之聲請，准由其一造辯論
    而為判決。
貳、實體事項
一、原告主張：被告於民國108年11月16日駕駛車牌號碼0000-00
    自用小客車，由南往北沿臺北市文山區水源快速道路行駛至
    基隆路高架道路匝道前，跨越雙白線自中線車道變換至外側
    車道，撞擊伊承保訴外人林家偉所有，由訴外人林筱芸駕駛
    車牌號碼000-0000自用小客車（下稱系爭車輛）。伊依約支
    出修復費用新臺幣（下同）61,922元，爰以侵權行為及保險
    代位法律關係起訴請求，並聲明：被告應給付原告61,922元
    及自起訴狀繕本送達之翌日起至清償日止，按週年利率5％計
    算之利息。
二、被告經合法通知，未於言詞辯論期日到場，亦未提出準備書
    狀做任何聲明或陳述。
三、法院之判斷：
　㈠按因故意或過失，不法侵害他人之權利者，負損害賠償責任
    ；汽車、機車或其他非依軌道行使之動力車輛，在使用中加
    損害於他人者，駕駛人應賠償因此所生之損害。民法第184
    條第1項前段、第191條之2定有明文。雙白實線設於路段中
    ，用以分隔同向車道，並禁止變換車道；汽車行駛高速公路
    及快速公路，其車道之使用，除因交通事故及道路施工依臨
    時或可移動標誌指示或交通勤務警察指揮外，應依設置之交
    通標誌、標線或號誌之規定；汽車在行駛途中，變換車道或
    超越前車時，應依標誌、標線、號誌指示，並不得有驟然或
    任意變換車道之情形，道路交通標誌標線號誌設置規則第14
    9條第1項第1款第7目、高速公路及快速公路交通管制規則第
    8條第1項、第11條第1款分別有明定。查原告主張等情，提
    出道路交通事故當事人登記聯單、道路交通事故現場圖在卷
    可按（見本院卷第13至15頁)，核與本院依職權向臺北市政
    府警察局交通警察大隊調閱車禍肇事相關資料相符（見本院
    卷第37至51頁），由卷附道路交通事故現場圖及現場照片可
    知，被告駕車沿水源快速道路南往北方向之中線道跨越雙白
    實線向右變換至外側車道，右側車身與沿水源快速道路南往
    北方向直行之系爭車輛左側車身相撞，被告顯未注意雙白實
    線禁止變換車道而逕自變換車道，就本件交通事故有過失。
    又被告已於相當時期受合法之通知，未於言詞辯論期日到場
    ，亦未提出書狀爭執，本院審酌原告所提證據，應認原告主
    張為真實，被告過失駕駛行為與系爭損害間具有相當因果關
    係，被告應就本件事故負侵權行為損害賠償責任。
  ㈡按負損害賠償責任者，除法律另有規定或契約另有訂定外，
    應回復他方損害發生前之原狀。第一項情形，債權人得請求
    支付回復原狀所必要之費用，以代回復原狀。民法第213條
    第1、3項有明文。不法毀損他人之物者，被害人得請求賠償
    其物因毀損所減少之價額，民法第196條定有明文。依民法
    第196條請求賠償物被毀損所減少之價額，得以修復費用為
    估定之標準，但以必要者為限（例如︰修理材料以新品換舊
    品，應予折舊），有最高法院77年度第9次民事庭會議決議
    參照。故被害人得以修理費用作為其物因毀損所減少價額之
    計算依據，但其中以新品更換舊品，且因此提高該物整體價
    值者，該更換之新品即非屬損害發生前物之原狀，則該更換
    新品所支出之費用，應予計算其折舊。另保險法第53條第1
    項規定，被保險人因保險人應負保險責任之損失發生，而對
    於第三人有損失賠償請求權者，保險人得於給付賠償金額後
    ，代位行使被保險人對於第三人之請求權；但其所請求之數
    額，以不逾賠償金額為限。查原告主張系爭車輛修復費用為
    61,922元（含工資17,254元、烤漆15,431元、零件29,237元
    ），提出估價單、零件認購單、統一發票、汽車險理賠計算
    書在卷可按（見本院卷第19至31頁）。另參酌營利事業所得
    稅查核準則第95條第6項「固定資產提列折舊採用定率遞減
    法，以1年為計算單位，其使用期間未滿1年者，按實際使用
    之月數相當於全年之比例計算之，不滿1月者，以月計。」
    規定，系爭車輛出廠日105年4月，有行照資料查詢在卷（見
    本院卷第17頁），迄本件車禍發生時即108年11月16日，已
    實際使用3年8月，依行政院所發布固定資產耐用年數表及固
    定資產折舊率表規定，自用小客車耐用年數為5年，依定率
    遞減法每年應折舊369/1000，折舊後零件費用應為5,538元
    （計算式如後附表所示），並加計無庸折舊之工資17,254元
    、烤漆15,431元，故原告得請求被告賠償系爭車輛損害金額
    為38,223元（5,538元＋17,254元＋15,431元＝38,223元），逾
    此部分，為無理由。
四、綜上所述，原告依據侵權行為及保險代位之法律關係，請求
    被告給付38,223元及自起訴狀送達翌日即110年11月6日（見
    本院卷第55頁，110年11月5日由被告同居人及其父收受）起
    至清償日止，按週年利率5％計算之利息，為有理由，應予准
    許。逾此部分為無理由，應予駁回。
五、本件原告勝訴部分，係小額程序為被告敗訴之判決，依民事
    訴訟法第436條之20規定，應依職權宣告假執行，並依同法
    第392條第2項之規定，依職權宣告被告預供擔保，得免為假
    執行。
六、訴訟費用負擔之依據：民事訴訟法第79條。本件訴訟費用額
    ，依後附計算書確定如主文所示金額。
中　　華　　民　　國　　111 　年　　3 　　月　　4 　　日
                  臺灣臺北地方法院新店簡易庭
                              法  官　鄧德倩
計   算   書：
項        目             金   額（新臺幣）      備    註
第一審裁判費             1,000元
合        計             1,000元
以上正本係照原本作成。
如不服本判決，應以違背法令為理由，於判決送達後20日內向本
庭提出上訴狀（須按他造當事人之人數附繕本）；如委任律師提
起上訴者，應一併繳納上訴審裁判費。
中　　華　　民　　國　　111 　年　　3 　　月　　4 　　日
                              書記官  張嘉崴　　
附表
-----
折舊時間           金額
第1年折舊值        29,237×0.369=10,788
第1年折舊後價值    29,237-10,788=18,449
第2年折舊值        18,449×0.369=6,808
第2年折舊後價值    18,449-6,808=11,641
第3年折舊值        11,641×0.369=4,296
第3年折舊後價值    11,641-4,296=7,345
第4年折舊值        7,345×0.369×(8/12)=1,807
第4年折舊後價值    7,345-1,807=5,538